臺灣板橋地方法院交通事件裁定　　　　　　　　　　九十一年度交聲字第八○一號
　　原處分機關　交通部公路總局臺北區監理所板橋監理站
　　異　議　人
　　即受處分人　甲○○
右列異議人即受處分人因違反道路交通管理處罰條例案件，對於交通部公路總局臺北
區監理所板橋監理站九十一年五月十三日所為之處分（原處分案號：板監三字第裁四
一－Ｃ00000000號），聲明異議，本院裁定如左：
    主  文
異議駁回。
    理  由
一、聲明異議意旨略以：異議人即受處分人甲○○於民國九十年十一月二十七日晚上
    十時五十七分許，騎乘車號ＨＺＥ－三三八號重型機車，行經二重疏洪道，經警
    攔停實施酒測，並未測出有酒精濃度，警員亦未告知酒測有超過標準值，當時警
    員亦未開罰單或要求伊簽名，就說沒事伊可以離去，詎其後伊未收到舉發單，就
    無故直接收到本件裁決書處分，該裁決顯有不公，爰提出聲明異議云云。
二、按汽車駕駛人有飲用酒類或其他類似物後其吐氣所含酒精濃度超過每公升○‧二
    五毫克或血液中酒精濃度超過百分之○‧○五以上者，不得駕車；又汽車駕駛人
    ，駕駛汽車經測試檢定有酒精濃度超過規定標準者，處新臺幣一萬五千元以上六
    萬元以下罰鍰，並當場禁止其駕駛及吊扣其駕駛執照一年，道路交通安全規則第
    一百十四條第二款、道路交通管理處罰條例第三十五條第一項第一款分別定有明
    文。
三、查異議人即受處分人甲○○於九十年十一月二十七日晚上十時五十七分許，騎乘
    車號ＨＺＥ－三三八號重型機車，行經臺北縣三重市○○○○道越堤十號道路時
    ，經警攔停測試檢定酒精濃度達吐氣所含酒精濃度每公升○‧四二毫克，超過規
    定標準之違規事實，業經舉發警員林明和到庭結證稱：本件違規係伊舉發，伊等
    執行攔停酒測，必定係觀察到駕駛人有喝酒情狀，始會請駕駛人施作酒測，故本
    件如非異議人身上有酒味，伊不會請異議人作酒測，另根據舉發單所載係異議人
    拒簽收本件違規舉發單，依規定就直接送裁決等語，並有酒精測試單影本一紙附
    卷可資佐證。異議人雖具狀並到庭辯稱：伊當時施作酒測後，員警並未告知有超
    過標準，亦未當場開罰單要伊簽名云云，然舉發警員林明和已證述上開舉發情節
    明確，並有酒精測試單可證，衡諸本件舉發警員與異議人素不相識，亦無仇怨，
    其執行公務，自無任意誣陷異議人之理可言，而異議人僅空言無據泛稱其無上開
    違規之情，要難採信，是綜上所述，堪認異議人上開違規事實無訛。又按行為人
    有道路交通管理處罰條例之情形者，應填製舉發違反道路交通管理事件通知單（
    以下簡稱通知單），並於被通知人欄予以勾記，其通知聯，當場舉發者，應填記
    駕駛人或行為人姓名、性別、出生年月日、地址、身分證統一號碼及車主姓名、
    地址、車牌號碼、車輛種類，被查獲之駕駛人或行為人為受處分人時，應將該通
    知單填記後交付該行為人簽名或蓋章收受之；拒絕簽章者，並記明其事由，視為
    已收受，違反道路交通管理事件統一裁罰標準及處理細則第十一條第一項第一款
    定有明文，核諸本件違規舉發單上有經警記明「拒簽」及「已告知」等情，本件
    舉發單依上開規定，視為異議人已收受，是原處分機關逕為裁決，亦無不法。從
    而，原處分機關據以援引上開規定，裁處罰鍰新臺幣三萬七千五百元，並吊扣駕
    駛執照十二個月，並無不當。本件異議為無理由，應予駁回。
四、據上論斷，應依道路交通案件處理辦法第十九條，裁定如主文。
中      華      民      國    九十一    年      六      月    二十八    日
                                    臺灣板橋地方法院交通法庭
                                        法  官  彭  全  曄
右正本證明與原本無異
如不服本裁定應於送達後五日內向本院提出抗告狀
                                        書記官  梁  宜  庭
中      華      民      國    九十一    年      七      月      三    日
